臺灣高等法院刑事裁定　　　　　　　　 100年度聲字第2627號
聲　請　人
即　被　告　丁岩鋒
上列被告因強盜案件，聲請具保停止羈押，本院裁定如下：
    主  文
聲請駁回
    理  由
一、本件聲請意旨略以：
  (一)依司法院釋字第523 號解釋，所謂羈押，係以實行訴訟，保
    全證據或刑罰之執行為目的，而對尚未判決之有罪確定之被
    告所實施限制人身自由之強制處分，而人身自由乃憲法第8
    條明文保障之人民基本權利，縱得經由正當法定程序以限制
    ，然其內容更需實質正常，並符合憲法第23條所定相關之條
    件，方符合憲法第8 條保障人身自由之要旨。
  (二)鈞院以被告經原審判處有期徒刑9 年6 月，有相當理由足認
    有逃亡之虞，非予羈押難以進行審判為羈押理由，惟認定被
    告有逃亡之虞其依據為統計數字，非羈押原因及必要性之立
    法精神，亦與人身自由保障意旨相悖，且被告自警詢、偵查
    、審理中均已認罪，共犯康龍輝其供述亦與被告吻合，無待
    調查之慮，且本案證據保全皆已完成，被告無串證或凐滅證
    據之虞，另被告皆相當配合並無逃避情事，與鈞院以刑事訴
    訟法101 條第1 項第1 、3 款羈押與延長羈押顯與事實不相
    適合；被告有固定住所及職業，家中雙親又需被告之扶養，
    實無逃亡之虞，懇請鈞院撤銷羈押裁定，請改以具保及其他
    強制處分如如限制住居、出境、定期報到等替代羈押云云。
二、惟查：
  (一)被告犯強盜罪，經臺灣板橋地方法院以100 年度訴字第387
    號判決，判處被告有期徒刑9 年6 月，被告提起上訴，本院
    於民國100 年5 月16日訊問被告後，認為被告犯罪嫌疑重大
    ，所犯為死刑、無期徒刑或最輕本刑為5 年以上有期徒刑之
    罪，有刑事訴訟法第101 條第1 項第3 款之羈押原因；又被
    告經原審判處有期徒刑9 年6 月之重刑，偵查中係拘提到案
    ，重罪常伴有逃亡、滅證之高度可能性，有相當理由足認被
    告有逃亡之虞，亦符合刑事訴訟法第101 條第1 項第1 款之
    羈押原因，非予羈押難以進行審判，有羈押之必要性，應予
    羈押，再有無羈押之必要性，得否具保、責付、限制住居而
    停止羈押，亦屬事實審法院得自由裁量、判斷之職權，本件
    確有羈押之原因及必要等情，已如前述，本院審酌全案卷證
    及被告上揭聲請理由各情，認前開羈押原因尚未消滅，並斟
    酌命被告具保、責付或限制住居等侵害較小之手段，均不足
    以確保審判或執行程序之順利進行等情，自無從准予被告以
    具保及限制住居等方式替代之，此核與憲法第8 條所保障之
    人身自由之規定及司法院大法官會議釋字第523 號、第665
    號等解釋之意旨亦無相違。
  (二)聲請意旨以：被告業經自白犯罪，本案事證業已明確，又有
    父母需扶養，無逃亡之虞云云。惟查：被告於本院訊問中自
    白犯罪，其因犯強盜罪，經原審判處9 年6 月之重刑，衡以
    趨吉避凶、脫免刑責為基本人性，客觀上被告逃亡之誘因並
    未消失；被告於準備程序中主張另有共犯林美汝，該部分事
    實仍待調查釐清，為確保本案訴訟之進行及將來刑之執行，
    被告仍有羈押之必要。從而，被告仍有刑事訴訟法第101 條
    第1 項第1 款、第3 款之羈押事由存在，復無法以具保等其
    他強制處分取代，有繼續羈押被告之必要。又本院並未以有
    勾串證人、湮滅證據為羈押被告之理由，共犯康龍輝到案，
    對原羈押理由不生影響，併此說明。
三、綜上所述，被告羈押事由仍然存在，並有羈押必要，復無刑
    事訴訟法第114條各款所列不得駁回停止羈押聲請之情形，
    本件聲請具保停止羈押，無從准許，應予駁回。
據上論斷，應依刑事訴訟法第220條，裁定如主文。
中    華    民    國   100    年    8     月    31    日
                  刑事第十庭 審判長法  官  宋  祺
                                   法  官  陳明珠
                                   法  官  林孟宜
以上正本證明與原本無異。
如不服本裁定，應於收受送達後五日內向本院提出抗告狀。
                                   書記官  王靜怡
中    華    民    國   100    年    8     月    31    日